臺灣雲林地方法院刑事判決
111年度易字第460號
公  訴  人  臺灣雲林地方檢察署檢察官
被      告  何宏韋




上列被告因侵占等案件，經檢察官提起公訴（111年度偵字第494
5、5580、6296號），被告於準備程序中就被訴事實為有罪之陳
述，經告知簡式審判程序之旨，並聽取當事人之意見後，本院裁
定改依簡式審判程序審理，判決如下：
    主      文
何宏韋犯侵占罪，處有期徒刑肆月，如易科罰金，以新臺幣壹仟
元折算壹日。未扣案之車裝鐵架、帆布、GPS行車記錄器沒收之
，於全部或一部不能沒收或不宜執行沒收時，追徵其價額。又共
同犯竊盜罪，處有期徒刑叁月，如易科罰金，以新臺幣壹仟元折
算壹日。未扣案之電動自行車壹台沒收之，於全部或一部不能沒
收或不宜執行沒收時，追徵其價額。又共同犯竊盜罪，處拘役貳
拾日，如易科罰金，以新臺幣壹仟元折算壹日。未扣案之2輪鐵
製拖車壹台沒收之，於全部或一部不能沒收或不宜執行沒收時，
追徵其價額。
    事實及理由
一、犯罪事實：
　㈠何宏韋於民國111年2月17日18時17分許，至臺北市○○區○○○路
    ○段0號之雄福汽車商行（下稱雄福車行），承租車牌號碼00
    0-0000號租賃小貨車，租期為1日（至111年2月18日18時17
    分止），然何宏韋屆期卻未按照租車契約還車，竟意圖為自
    己不法之所有，基於侵占之犯意，先於111年2月20日16時3
    分許，在電話中向雄福車行員工陳昕昊宣稱將於111年2月21
    日上午還車，而後即避不聯絡，並於111年2月20日至21日間
    某時，將上開小貨車停放在雲林縣○○鄉○○路000○00號附近，
    拒不歸還，而將該車侵占入己，並擅自拆除該小貨車之車裝
    鐵架、帆布、GPS行車紀錄器等物。嗣經陳昕昊於111年2月2
    2日0時30分許，透過GPS行車紀錄器定位之最後位置，在上
    址尋獲該車，然該車之車裝鐵架、帆布、GPS行車紀錄器等
    物仍不知所蹤。
　㈡何宏韋於111年2月20日0時27分許，駕駛上開小貨車搭載林翠
    珊，行經雲林縣○○鎮○○路000號前時，見蔡宗孟所有之電動
    自行車1台停放在該處門前，何宏韋與林翠珊（林翠珊部分
    另行審結）竟共同意圖為自己不法之所有，基於竊盜之犯意
    聯絡，先由何宏韋牽行該電動自行車至上開小貨車後方，再
    由何宏韋與林翠珊共同將該電動自行車搬上上開小貨車後駕
    車離去，以此方式竊取該電動自行車得手。而後該電動自行
    車經何宏韋以新臺幣（下同）6000元之價格出售，所得金錢
    經何宏韋與林翠珊於生活中共同花費殆盡。
　㈢何宏韋於111年3月2日5時58分許，騎乘車牌號碼000-0000號
    普通重型機車搭載林翠珊，行經雲林縣○○鎮○○路00○0號旁時
    ，見李桂玉所有之2輪鐵製拖車1台放置在該處路旁且無人看
    守，何宏韋與林翠珊竟共同意圖為自己不法之所有，基於竊
    盜之犯意聯絡，徒手合力將該拖車扶起並固定在上開機車後
    方，隨後由何宏韋騎車搭載林翠珊並拖曳上開拖車離去，以
    此方式竊取該拖車得手。而後該拖車經何宏韋以250元之價
    格出售，所得金錢經何宏韋與林翠珊於生活中共同花費殆盡
    。
二、證據名稱：
　㈠被告何宏韋於警詢、偵訊及本院審理時之自白（111年度偵字
    第4945號卷【下稱偵一卷】第161至165頁、第185至187頁；
    111年度偵字第5580號卷【下稱偵二卷】第159至161頁；本
    院卷第112頁、第118頁）。
　㈡證人即共同被告林翠珊於警詢、偵訊之證述（111年度偵字第
    5580號卷【下稱偵二卷】第11至14頁、第189至191頁）。
　㈢證人即雄福車行員工陳昕昊於警詢之證述（偵一卷第9至12頁
    ）。
　㈣證人即告訴人蔡宗孟於警詢之證述（偵一卷第19至21頁）。
　㈤證人即告訴人李桂玉於警詢之證述（偵二卷第17至18頁）。
　㈥監視錄影畫面翻拍照片11張、購買電動自行車照片2張、出貨
    單1紙（偵一卷第23至25頁、第47頁）
　㈦尋獲上開小貨車後之車身照片4張（偵一卷第41至43頁）。
　㈧中華民國小貨車出租合約書1份（偵一卷第51頁）
　㈨客戶資料表1份（偵一卷第54頁）
　㈩車牌號碼000-0000號租賃小貨車之行車執照1份（偵一卷第55
    頁）。
　現場照片1張、監視錄影畫面翻拍照片5張（偵二卷第19頁至2
    3頁）。
　租車約定書1份（偵二卷第25頁）。
　監視錄影光碟1片。　
三、論罪科刑之理由：　
　㈠被告何宏韋就犯罪事實一㈠所為，係犯刑法第335條第1項之侵
    占罪；就犯罪事實一㈡、一㈢所為，係犯刑法第320條第1項之
    竊盜罪。被告何宏韋就犯罪事實一㈡、一㈢與共同被告林翠珊
    有犯意聯絡及行為分擔，為共同正犯
　㈡被告就上開3罪，犯意各別，行為互殊，應分論併罰。
　㈢爰以行為人之責任為基礎，審酌被告前因多起毒品、竊盜、
    詐欺、侵占等案件，經法院判處罪刑確定及執行之紀錄，素
    行非佳，又為圖一己私利，犯下本件竊盜及侵占犯行，所為
    應予非難，且迄今未能賠償被害人等所受損害，並考量其竊
    取之物品及侵占之不法利益之價值，兼衡其犯後尚知坦承犯
    行，態度尚可，及其犯罪動機、目的、手段等，並斟酌被告
    自陳入監前從事抓雞工作乙職，月收入約4萬元，國中肄業
    之教育程度，未婚、無子女，家中尚有父母之家庭生活經濟
    狀況等一切情狀，分別量處如主文所示之刑，並均諭知易科
    罰金之折算標準。
四、沒收部分：
　㈠犯罪所得屬於犯罪行為人者，沒收之；於全部或一部不能沒
    收或不宜執行沒收時，追徵其價額，刑法第38條之1第1項前
    段、第3項分別定有明文。
　㈡被告侵占被害人雄福車行之車裝鐵架、帆布、GPS行車記錄器
    ；竊得告訴人蔡宗孟電動自行車1台；竊得告訴人李桂玉所
    有之2輪鐵製拖車1台，均為被告因犯罪所得之物，並未扣案
    ，爰依刑法第38條之1第1項前段、第3項規定，諭知沒收，
    並於全部或一部不能沒收或不宜執行沒收時，追徵其價額。
五、應適用之法律（僅引程序法）：
　　刑事訴訟法第273條之1第1項、第299條第1項前段、第310 
    條之2、第454條。
本案經檢察官施家榮提起公訴，檢察官黃立宇到庭執行職務。
中　　華　　民　　國　　111 　年　　11 　 月　　16　　日
                      刑事第四庭    法  官  吳昆璋
以上正本證明與原本無異。
如不服本判決應於收受判決後20日內向本院提出上訴書狀，並應
敘述具體理由；其未敘述上訴理由者，應於上訴期間屆滿後20 
日內向本院補提理由書（均須按他造當事人之人數附繕本）。「
切勿逕送上級法院」。
告訴人或被害人如對於本判決不服者，應具備理由請求檢察官上
訴，其上訴期間之計算係以檢察官收受判決正本之日期為準。
　　                                書記官  詹惠如
中　　華　　民　　國　　111 　年　　11　　月　　16　　日